臺灣苗栗地方法院小額民事判決　九十一年苗勞小字第一號
　　原　　　告　巨擘先進股份有限公司
　　法定代理人　丙○○
　　被　　　告　乙○○
　　訴訟代理人　甲○○
一、主　　　文
被告應給付原告新臺幣參萬陸仟元，及自民國九十年十一月二十二日起至清償日止，
按年息百分之五計算之利息。
訴訟費用新臺幣柒佰元由被告負擔。
本判決得予假執行。
二、爭執事項：
    本件原告起訴主張被告於民國八十八年九月十日與伊簽立僱用契約，擔任助理技
    術員一職，年薪新台幣（下同）二十一萬六千元，並約定：「自乙方（即被告）
    就職後，除因非可歸責到乙方之事由外，乙方應為甲方（即原告）服務至少壹年
    ，甲方亦在正常營運狀況下，保障乙方壹年工作權利，否則於離職時應賠償甲方
    貳個月本薪」。被告任職未滿一年即因可歸責於被告之事由而離職，爰依僱用契
    約條款訴請被告給付如主文所示之金額；被告則以伊雖不否認上開僱用契約之真
    正，然伊僅是基層員工，並不會有任何業務機密，且原告並未對伊管理不當，伊
    始服務未滿一年離職等語置辯。
三、理由要領：
（一）按員工為雇主工作，雇主為其業務需要，提供技術訓練，並為保障該訓練能有
      效運用，約定員工必須服務一定之期限，以受訓所得技術服務雇主，否則應賠
      償相當違約金，乃雇主為維護企業經營及服務品質之適當方法，固可認該約定
      具有合理性基礎。惟查本件被告自承：被告係助理技術員，不具營業機密，上
      開系爭違約金約款訂定之合理性基礎顯已動搖等語。審就上開僱用契約第八條
      約定被告提前離職，除非可歸責於被告事由外，均應給付原告二個月本俸為賠
      償之損害，原告亦在正常營運下，需保障被告之工作權，且一般業者對於新進
      員工，就工作上之需要，對於原告亦需施以職權教育或訓練，本院認為勞資雙
      方互負權義對等，並未片面加重被告就民法第四百八十九條所負提前終止僱用
      契約後之責任，與被告所負責任顯有失衡，而造成不公平之現象，本院並無依
      民法第二百四十七條之一第二款規定，控制該約款效力之必要。
（二）被告抗辯原告之管理作為失當，肇致離職之主因，此為原告所否認，然被告並
      未舉證以明其實。況企業基於經營之必要，對於員工之管理行為，與上開契約
      約定條款並不相左，是被告之主張並不可採。
（三）本件係小額訴訟判決，應依民事訴訟法第四百三十六條之二十，宣告假執行。
四、據上論斷，本件原告之訴有理由，依民事訴訟法第四百三十六條之二十三、第八
    十五條第二項、第四百三十六條之二十，判決如主文。
中　　　華　　　民　　　國　　九十一　　　年　　三  　　月　　  十五　日
                                    臺灣苗栗地方法院苗栗簡易庭
~B法　　　官　吳振富
右為正本係照原本作成
如不服本判決，須以本判決違背法令為上訴理由時，始得於本判決送達後二十日內向
本院提出上訴狀（須按他造當事人之人數附繕本，並繳納上訴費用，另附郵票三百四
十元）。
~B法院書記官　尤旗樟
中　　　華　　　民　　　國　　九十一　　年　　三  　　月　　十五  　日
